臺北高等行政法院裁定
110年度交抗字第49號
抗  告  人  鄧彬成                                     

相  對  人  劉庭維                                 
相  對  人  桃園市政府交通事件裁決處

代  表  人  張丞邦              
上列抗告人因與相對人間交通裁決事件，對於中華民國110年9月
27日臺灣桃園地方法院110年度交字第188號行政訴訟裁定，提起
抗告，本院裁定如下：
    主  文
抗告駁回。
抗告訴訟費用新臺幣參佰元由抗告人負擔。
    理  由
一、按交通裁決事件之抗告，抗告法院認抗告為無理由者，應為
    駁回抗告之裁定，依行政訴訟法第237條之9第3項準用同法
    第272條規定，再準用民事訴訟法第495條之1第1項、第449
    條第1項規定自明。
二、本件原裁定以：抗告人因交通裁決事件，提起行政訴訟，未
    據繳納裁判費，經原審於民國110年4月29日裁定命抗告人於
    收受送達後5日內補正，該裁定已於110年5月7日合法送達，
    詎抗告人逾期迄未補正，原審乃於110年9月27日以其訴不合
    法裁定駁回。
三、抗告意旨略以：原審法院為什麼不把整個事件依法律上之調
    查、審理、辯論，甚至交叉辯論某重要程序，理清楚、走完
    ，再下結果結論等語。　　　　
四、本院按：
(一)按「交通裁決事件，按下列規定徵收裁判費：（第1款）一
    、起訴，按件徵收新臺幣300元。……」行政訴訟法第237條之
    5第1項第1款定有明文。故提起行政訴訟，應依規定繳納裁
    判費，此為必須具備之程式。又抗告人起訴未繳納裁判費，
    為不合程式，依其情形可以補正，經審判長定期間命其補正
    ，逾期而不補正者，行政法院應以裁定駁回之，同法第107
    條第1項第10款亦有明文。又依同法第237條之9第1項、第23
    6條規定，交通裁決事件仍適用上開通常程序之規定。
(二)經查，抗告人因交通裁決事件，提起行政訴訟，因未繳裁判
    費，經原審於110年4月29日裁定命抗告人於收受送達後5日
    內補正，該裁定已於110年5月7日寄存送達於桃園市政府警
    察局大溪分局溪內派出所，有送達證書在卷可稽（原審卷第
    16頁），業已生送達效力，原審於110年7月27日查詢抗告人
    繳費情形，確認抗告人已逾繳費期限而未繳納裁判費，乃於
    110年9月27日以原裁定駁回抗告人之起訴，揆諸上開規定及
    說明，原裁定於法並無不合。抗告人執於此無關之前揭言詞
    提起抗告，自無理由，應予駁回。又抗告人於原審之訴既因
    未繳費而欠缺法定程式，原裁定自程序上予以駁回，就抗告
    人主張原處分違法之實體事由不予審究，於法亦無不合，併
    此敘明。
五、據上論結，本件抗告為無理由。依行政訴訟法第237條之9第
    3項、第272條、第237條之8第1項、第104條、民事訴訟法第
    95條、第78條，裁定如主文。　　
中　　華　　民　　國　　110 　年　　11　　月　　29　　日
                    臺北高等行政法院第五庭
                              審判長法  官　蘇嫊娟 
                                    法  官　劉正偉 
                                    法  官　陳雪玉
上為正本係照原本作成。
不得抗告。
中　　華　　民　　國　　110 　年　　11　　月　　29　　日
                                    書記官  王月伶